【裁判字號】    95,上易,2305
【裁判日期】    951219
【裁判案由】    竊盜
【裁判全文】
臺灣高等法院刑事判決                95年度上易字第2305號
上  訴  人  台灣台北地方法院檢察署檢察官
被      告  甲○○
上列上訴人因被告竊盜案件，不服台灣台北地方法院95年度易字
第1991號，中華民國95年10月13日第一審判決（起訴案號：台灣
台北地方法院檢察署95年度偵字第15892號），提起上訴，本院
判決如下：
    主  文
上訴駁回。
    事實及理由
一、本案經本院審理結果，認第一審判決被告甲○○竊盜，累犯
    ，處有期徒刑6月；又竊盜，累犯，處有期徒刑6月。應執行
    有期徒刑7月。其認事用法及量刑均無不當，應予維持，並
    引用第一審判決書記載之事實、證據及理由（如附件）。
二、台灣台北地方法院檢察署檢察官上訴意旨略以：被告甲○○
    前已有三次犯竊盜犯罪紀錄，分別經台灣桃園地方法院於93
    年4月20日以93年度易字第245號判處有期徒刑4月、台灣台
    北地方法院94年8月11日以94年度易字第821號判處有期徒刑
    6月、台灣台北地方法院於94年12月30日以94年度易字第224
    2號判處有期徒刑6月，均已執行完畢，然又為本件二次竊盜
    犯行，上開刑罰顯然不足以收效。原審判決宣告本件二次竊
    盜犯行各處有期徒刑6月，定其應執行刑僅有期徒刑7月，顯
    然從輕量處，無法達感化之目的，無異鼓勵被告犯罪云云。
三、查被告為具有菲律賓及我國國籍之雙重國籍之人，台灣桃園
    地方法院93年度易字第245號判決判處有期徒刑4月，並於刑
    之執行完畢或赦免後驅逐出境。檢察官聲請非常上訴，最高
    法院以93年台非字第189號判決，認因被告尚未喪失我國國
    籍，不得驅逐出境，而將原判決撤銷。而核被告一再犯竊盜
    罪，進出監所，檢察官所舉被告前三次竊盜前科，分別竊取
    背心一件、外套一件、空手提包一個、七分褲一件，有各該
    判決可按，本件竊盜為運動衫一件、石球一顆，均價值不高
    或為民生用品。本院觀其衣衫襤褸，身無分文，在台無謀生
    能力，居無定所，又無任何親人朋友，開庭一再陳述肚子很
    餓，要求給予食物，並表示其為菲律賓人，請求將之送回菲
    律賓以生存，其顯係以竊盜方式以進入監獄，圖求溫飽。類
    此之人，其犯罪顯非刑罰所能矯正，尤非服刑可以感化，此
    由被告現又因竊盜經台灣台北地方法院判處有期徒刑7月，
    入監服刑中，尤可明證。本件似宜由執行檢察官或服刑監獄
    輔導人員為其連繫社工人員、慈善團體或宗教團體，為其提
    供旅費安排返回菲律賓，並放棄我國國籍，此方為釜底抽薪
    之道，非加重其量刑所可解決。原審於法定範圍內量刑及定
    執行刑，並無不合，公訴人上訴意旨所指，不能認有理由，
    應予駁回。
四、據上論斷，應依刑事訴訟法第368條、第373條，判決如主文
    。
本案經檢察官賴俊雄到庭執行職務。
中    華    民    國    95    年    12    月    19    日
                  臺灣高等法院刑事第十六庭
                              審判長法  官  葉騰瑞
                                    法  官  吳鴻章
                                    法  官  趙功恆
以上正本證明與原本無異。
不得上訴。
                                    書記官  孫佩琳
中    華    民    國    95    年    12    月    19    日
附錄本案論罪科刑法條全文：
刑法第320條第1項
意圖為自己或第三人不法之所有，而竊取他人之動產者，為竊盜
罪，處5年以下有期徒刑、拘役或5百元元以下罰金。


司法院資訊處製作；財團法人民間司法改革基金會備份。
